【裁判字號】    97,審消債清,26
【裁判日期】    970616
【裁判案由】    聲請清算程序
【裁判全文】
臺灣高雄地方法院民事裁定          97年度審消債清字第26號
聲  請  人  甲○○
上列當事人聲請消費者債務清理事件，本院裁定如下：
    主  文
聲請人應於本裁定送達後十日內，補提依與全體金融機構之債權
人達成還款合意協議書還款之證明文件影本（如存摺封面及內頁
、匯款或轉帳證明等），及如附表所示釋明不可歸責於己事由、
財產狀況說明等證明文件影本到院。
    理  由
一、按債務人與金融機構協商成立者，不得聲請更生或清算，但
    因不可歸責於己之事由，致履行顯有重大困難者，不在此限
    ；本條例施行前，債務人依金融主管機關協調成立之中華民
    國銀行公會會員辦理消費金融案件無擔保債務協商機制與金
    融機構成立之協商，準用前項之規定，消費者債務清理條例
    第151 條第5 項、第6 項分別定有明文。又聲請更生或清算
    不合程式、不備其他要件或拒絕提出關係文件者，法院應以
    裁定駁回之，但其情形可以補正者，法院應定期間先命補正
    ，復為同條例第8 條、第46條所明定。
二、經查本件債務人向本院聲請更生，雖主張：其於消費者債務
    清理條例施行前，曾依照中華民國銀行公會會員辦理消費者
    金融案件無擔保債務協商機制與金融機構成立協商，惟其有
    不能清償債務情事等云云。然聲請人未提出其如主文所示之
    協商不成立、釋明不可歸責於己之事由及財產收入狀況等證
    明文件到院，如已遺失，則請向相關機構申請補發，爰定期
    命補正，逾期未補正，則駁回其聲請，特此裁定。
中    華    民    國    97    年    6     月    16    日
              民事第四庭    法      官  黃國川
上為正本係照原本作成
本件不得抗告
中    華    民    國    97    年    6     月    16   日
                            書  記  官  黃美秀
附表：
1.依無擔保債務還款計畫還款之證明文件（如有欠缺或遺失請向
  金融機構申請補發）。
2.聲請人於財團法人聯合徵信中心之信用紀錄。
3.債務人97年度收入證明（如提出存摺，須檢附封面及內頁文，
  並於內文標示薪資部份）。如有其他財產如人壽保險單或投資
  型保險單，請併陳報種類及提出證明。
4.黃同泰、黃麗錦之家族系統表（包括其全部子女及配偶姓名及
  出生年月日，並註記存歿）。
5.提出黃同泰、黃麗錦、黃玉娘最近2 年之國稅局財產歸屬資料
  及所得資料清單本、每月扶養父母、妹妹各5000元，併釋明聲
  請人黃同泰、黃麗錦、黃婉琪無法維持生活而需受債務人扶養
  之理由。
6.每月實際支出家計費15000 元之明細及收據等支出證明文件影
  本。
7.釋明其他財產如投資基金（坦伯頓成長、坦伯頓拉丁、富達新
  興市場等）、人壽保險單或投資型保險單等之種類、投資金額
  及並提出相關證明文件。
8.釋明最近兩年內財產變動情形（包括增加、減少、異動等）
9.其餘有不可歸責己之事由致履行顯有重大困難之相關證明文件
  （例如生病、非自願性失業等）。


司法院資訊處製作；財團法人民間司法改革基金會備份。
